【裁判字號】    95,上訴,2320
【裁判日期】    951213
【裁判案由】    毒品危害防制條例
【裁判全文】
臺灣高等法院臺中分院刑事判決        95年度上訴字第2320號
上  訴  人
即  被  告  乙○○
上列上訴人因毒品危害防制條例案件，不服臺灣南投地方法院中
華民國95年8月31日第一審判決（民國95年度訴字第615號，起訴
案號：臺灣南投地方法院檢察署95年度毒偵字第1025號），提起
上訴，本院判決如下：
    主  文
原判決撤銷。
乙○○施用第一級毒品，處有期徒刑柒月。
扣案之第一級毒品海洛因拾捌包（合計淨重肆佰捌拾肆點捌零公
克）、第二級毒品甲基安非他命柒包（含袋重共壹佰陸拾壹點零
柒公克）均沒收銷燬之；裝海洛因之包裝袋拾捌個（空包裝總貳
拾壹點肆玖公克）、裝甲基安非他命之塑膠袋七個、安非他命吸
食器個均沒收。
    事  實
一、乙○○前因施用毒品案件，經臺灣彰化地方法院裁定送觀察
    勒戒，認無繼續施用毒品之傾向後，於民國九十四年五月十
    三日執行完畢釋放，並由臺灣彰化地方法院檢察署檢察官於
    九十四年五月十七日，以九十四年度毒偵字第一七五六號為
    不起訴處分確定。詎乙○○猶不知戒絕，於觀察勒戒處分執
    行完畢後五年內，復基於施用第一級毒品海洛因及第二級毒
    品甲基安非他命之犯意，於九十五年六月二十一日中午十二
    時許，在台中市○○○○街十八號十一樓之二租住處，以將
    海洛因及甲基安非他命摻在一起後，置於玻璃管燒烤後施用
    之方式，施用第一級毒品海洛因及第二級毒品安非他命一次
    。嗣為警於九十五年六月二十一日晚上八時許，在彰化縣彰
    化市○○路二二八巷一號二樓之二處，查獲乙○○涉嫌販賣
    第一級毒品海洛因及第二級毒品安非他命（上開販賣毒品犯
    罪部分，由臺灣南投地方法院檢察署檢察官另案以九十五年
    度偵字第二六四○號偵辦中），扣得第一級毒品海洛因十九
    包（含袋重共五百三十九點六八公克）、第二級毒品甲基安
    非他命七包（含袋重共一百六十一點零七公克）、電子磅砰
    一台、行動電話四支、ＳＩＭ卡三張、監視器一個、裝毒品
    之黑色袋一個（以上扣案物均另案以九十五年度偵字第二六
    四○號偵辦處理）及吸食器三個等物，並於警詢中採其尿液
    送驗而查獲上情。
二、案經南投縣政府警察局移送臺灣南投地方法院檢察署檢察官
    偵查起訴。
    理  由
一、訊據被告乙○○，對於上述施用第一級毒品海洛因及第二級
    毒品甲基安非他命之犯行，均坦白承認。核與被告於警詢及
    檢察官訊問時所供述之情節相符。被告於九十五年六月二十
    二日下午四時五十三分許，在南投縣政府警察局刑警隊警詢
    時，對其採尿（尿液代號0000000000號），經送
    往中山醫學大學附設醫院藥物濫用檢測中心檢驗，結果呈嗎
    啡及甲基安非他命之陽性反應（實驗編號0000000號
    ），有檢驗報告乙紙附於警、偵卷內可參。此外復有第一級
    毒品海洛因十九包（含袋重共五百三十九點六八公克）、第
    二級毒品甲基安非他命七包（含袋重共一百六十一點零七公
    克）、吸食器三個扣案可稽，足認被告之自白與事實相符。
    又被告前因施用毒品案件，經臺灣彰化地方法院裁定送觀察
    勒戒，認無繼續施用毒品之傾向後，於九十四年五月十三日
    執行完畢釋放之事實，有臺灣南投地方法院檢察署刑案資料
    查註紀錄表及臺灣高等法院被告全國前案紀錄表各一份附卷
    可稽。被告於觀察、勒戒完畢後，五年內再犯施用第一級毒
    品及第二級毒品之犯行，堪以認定，應依法論科。
二、按海洛因為毒品危害防制條例第二條第二項第一款所稱之第
    一級毒品，不得非法施用。核被告施用海洛因之行為，係犯
    毒品危害防制條例第十條第一項之施用第一級毒品罪。其施
    用前持有第一級毒品之低度行為，應為施用之高度行為所吸
    收，不另論罪。又按甲基安非他命係毒品危害防制條例第二
    條第二項第二款所稱之第二級毒品，不得非法施用。核被告
    施用第二級毒品之行為，係犯毒品危害防制條例第十條第二
    項之施用第二級毒品罪，其持有第二級毒品，進而施用，持
    有之低度行為為施用之高度行為所吸收，不另論罪。被告一
    行為同時施用第一級毒品及第二級毒品，為想像競合犯，應
    從一重，以施用第一級毒品論罪。原審以被告罪證明確，予
    以論罪科刑，原無不合，惟查被告一行為同時施用第一級毒
    品及第二級毒品，為想像競合犯，應從一重處斷，原判決誤
    認係數罪併罰，尚有未當。被告上訴意旨指摘原判決不當，
    為有理由，應由本院將原判決撤銷改判，爰審酌被告最近五
    年內並未受有期徒刑之宣告，有臺灣高等法院被告前案紀錄
    表、臺灣南投地方法院檢察署刑案資料查註紀錄表各一份附
    本院卷、偵查卷內可憑，其曾因施用毒品之犯行，經裁定觀
    察、勒戒，猶不知悔改，再犯本案施用第一、二級毒品犯行
    ，惟其於犯後坦承其犯行，態度良好等一切情狀，量處如主
    文第二項所示之刑，另案查扣之第一級毒品海洛因十九包，
    經送往法務部調查局鑑定，結果為：其中十八包均含第一級
    第六項毒品海洛因成分，合計淨重四百八十四點八零公克、
    空包裝總重二十一點四九公克，其餘未發現法定毒品部分，
    有該局九十五年七月十七日調科壹字第九七○○○三一四三
    號鑑定通知書乙紙附於偵查卷內可按；上開十八包第一級毒
    品海洛因與扣案之第二級毒品甲基安非他命七包（含袋重共
    一百六十一點零七公克），均係毒品危害防制條例第二條第
    二項第一款、第二款所規定之毒品，屬違禁物，應依毒品危
    害防制條例第十八條第一項前段規定，宣告沒收銷燬之；另
    裝海洛因之包裝袋十八個（空包裝總二十一點四九公克）、
    裝甲基安非他命之塑膠袋七個及本案查扣之安非他命吸食器
    三個，則係均被告所有供犯罪所用之物，業據其自承在卷，
    爰依刑法第三十八條第一項第二款規定宣告沒收。
據上論斷，應依刑事訴訟法第369條第1項前段、第364條、第299
條第1項前段，毒品危害防制條例第10條第1項、第2項、第18條
第1項前段，刑法第11條前段、第55條、第38條第1項第2款，判
決如主文。
本案經檢察官甲○○到庭執行職務。
中    華    民    國    95    年    12    月    13    日
               刑事第二庭  審判長法  官  李  璋  鵬
                                 法  官  蕭  錦  鍾
                                 法  官  胡  森  田
上列正本證明與原本無異。
如不服本判決應於收受送達後十日內向本院提出上訴書狀，其未
敘述上訴之理由者並得於提起上訴後十日內向本院補提理由書（
均須按他造當事人之人數附繕本）。
                                 書記官  籃  營  昌
中    華    民    國    95    年    12    月    14    日
                                                      Ｆ


司法院資訊處製作；財團法人民間司法改革基金會備份。
